【裁判字號】    94,訴,711
【裁判日期】    950124
【裁判案由】    違反毒品危害防制條例
【裁判全文】
臺灣雲林地方法院刑事判決               94年度訴字第711號
公  訴  人  臺灣雲林地方法院檢察署檢察官
被      告  丙○○
                    （現於臺灣雲林第二監獄執行中）
選任辯護人  鍾竹簧律師
被      告  乙○○
                    （現於臺灣雲林第二監獄執行中）
指定辯護人  林永山律師
上列被告因違反毒品危害防制條例案件，經檢察官提起公訴（94
年度偵字第3427號），本院判決如下：
    主  文
丙○○販賣第一級毒品，累犯，處有期徒刑柒年陸月。販毒所得
遊樂器壹台沒收之。
乙○○販賣第二級毒品，處有期徒刑年陸月。扣案之第二級毒
品甲基安非他命（驗後餘淨重零點零伍捌貳公克）及包裝袋，沒
收銷燬之，販毒所得新台幣貳佰元沒收之。
    事  實
一、丙○○前有竊盜、二度觀察勒戒前科，復因施用第一、二級
    毒品案件，經本院（93年度訴字第244 號）判處有期徒刑8
    月確定，於民國（下同）93年10月5 日入監執行，甫於94
    年4 月28日縮刑期滿執行完畢。乙○○則有觀察勒戒前科。
  (一)丙○○出監後仍無法戒除毒品誘惑，於94年8 月5 日凌晨購
    買海洛因及甲基安非他命後，因怕家人責罵，故前往雲林縣
    虎尾鎮下溪里下溪65號乙○○住處，將毒品分裝好後，自己
    先施用一部份甲基安非他命及海洛因後（施用犯行已經本院
    94 訴 字634 號判決），竟意圖營利，先將些微海洛因給乙○○試用，嗣於上午8 時許，將分裝後的第一級毒品海洛因
    及第二級毒品甲基安非他命各1 小包，分別以新台幣（下同
    ）1000元、500 元之價格，與乙○○交換遊樂器1 台。
  (二)乙○○買得上開毒品後，在自己住處，以摻入香菸吸食方式
    將海洛因施用完畢，另以燒烤方式施用安非他命一小部分後
    ，因故外出而將剩餘甲基安非他命帶在身上，返回住處時，
    在家門口遇見戊○○，乙○○便與戊○○一同駕駛9R-6795
    號自用小客車外出，停車在某路邊，乙○○意圖營利，先將
    一小部分甲基安非他命讓戊○○試用，二人返回乙○○住處
    ，到達家門口時，乙○○便以200 元之價格，將剩餘甲基安
    非他命1 小包（淨重0.0797公克、取樣0. 0215 公克、餘淨
    重0.0582公克），販賣給戊○○。
  (三)案經雲林縣警察局虎尾分局於同日上午9 時50分持搜索票搜
    索乙○○上開住處，當場查獲丙○○、乙○○、戊○○、丁○○等4 人在場，並查扣丙○○已分裝尚未施用之毒品海洛
    因2 小包（淨重0.15公克、包裝重0.62公克）、施用完畢之
    用殘渣袋4 個及注射針筒2 支（以上物品已於本院94訴字
    634 號判決中沒收）、交換得來之遊樂器1 個；且於戊○○
    上述自小客車上起出上述甲基安非他命1 小包。全部人員被
    帶回警局後，警方另在乙○○身上扣得販賣所得200 元。
二、案經雲林縣警察局虎尾分局移送臺灣雲林地方法院檢察署檢
    察官偵查起訴。
    理  由
壹、認定事實之證據及理由：
  一丙○○部分：
  (一)丙○○於審判中承認：94年8 月5 日凌晨3 、4 時許，自己
    購買了2000元海洛因、1000元甲基安非他命後，到乙○○家
    ，先分裝毒品，再施用海洛因及甲基安非他命，警方扣得海
    洛因2 小包（淨重0.15公克、包裝重0.62公克）是自己所有
    （但否認將剩餘毒品販賣給乙○○）。
  (二)在場證人即為丁○○、乙○○，經本院隔別訊問後，二人證
    詞雖有細節出入，但陳述丙○○販賣之過程大致相符：
┌─┬───────────┬────────────┐
│  │丁○○之證詞          │乙○○之證詞            │
├─┼───────────┼────────────┤
│周│（檢察官：乙○○的住處│（檢察官：94年8月5日周居│
│居│是妳與他同住，丙○○何│財何時到你家？）大約早上│
│財│時來乙○○的住處？）好│6 、7 點左右。（檢察官：│
│到│像凌晨時不知道幾點。（│僅有他一人去？）對。... │
│達│檢察官：大約幾點？）我│他6 、7 點到我家，一直待│
│時│醒過來時，大約3 、4 點│到8 點多。              │
│間│。                    │                        │
├─┼───────────┼────────────┤
│周│（辯護人鍾律師：丙○○│他（丙○○）到我家時，剛│
│居│當時拿這些東西給乙○○│好我毒癮犯了，我對他說，│
│財│，是否好像賣又不像賣的│有沒有藥，我要止癮，他說│
│先│意思？）我也不知道，當│有，我就向他要了一點海洛│
│提│時乙○○有說，他有時會│因，然後就是這樣。.. 先 │
│供│救丙○○，所以叫丙○○│給毒品，因為我那時毒癮犯│
│一│救他一下會怎樣。（辯護│了，他就先給我毒品，後來│
│些│人鍾律師：妳的意思是否│他就向我要遊樂器，我就給│
│給│為沒有的時候，互相撥來│他了。... 我因海洛因的毒│
│周│撥去吸用？）是。..（受│癮犯了，他先拿海洛因給我│
│永│命法官：妳剛才提到周居│施用，後來我就給他遊樂器│
│程│財有分給乙○○吸食，也│之後，他再拿安非他命給我│
│使│有以毒品換遊樂器的？）│。... 因我本身一、二級毒│
│用│是的，吃歸吃的，換歸換│品都有吸用，因我一級毒品│
│  │的。（受命法官：吸什麼│的毒癮犯了，人會難過，所│
│  │毒品？）好像是安非他命│以他先給我海洛因，讓我不│
│  │。（受命法官：乙○○是│會難過，後來我又想要吸安│
│  │拿來先吸食了，才有後來│非他命，所以又向他要安非│
│  │交換毒品的事？）對。（│他命來吸用。丙○○對我說│
│  │受命法官：吃歸吃的時候│，他喜歡這台遊樂器，問我│
│  │，他們二人如何說？）意│要用多少毒品跟他換，我就│
│  │思是說，有時丙○○難過│說差不多1000元的海洛因及│
│  │時，他來，乙○○有，也│500 元的安非他命。（檢察│
│  │會給他用，意思就是這樣│官：這是在他給你1000 元 │
│  │。                    │的海洛因之前說的還是之後│
├─┼───────────┤說的？）對，是之前說的。│
│販│（檢察官：丙○○將毒品│... （檢察官：是否先講好│
│賣│交給乙○○時，有說什麼│條件後，再拿毒品？）對。│
│協│？）當時乙○○說沒有錢│..（檢察官：丁○○說..與│
│商│，說要用欠的，但丙○○│你所說的也不相同，事實究│
│細│說不要，然後，乙○○就│竟如何？）丙○○到我家來│
│節│說，不然用遊樂器跟他換│說要遊樂器，我就說我要用│
│  │，丙○○就拿出去，出去│1000元的海洛因及500 元的│
│  │了一下，不知道是問誰，│安非他命與他換遊樂器，他│
│  │回來後丙○○就對乙○○│也說好，所以就拿給他，他│
│  │說，他朋友說該台遊樂器│毒品給我，我當場就先將海│
│  │價值不高，所以該台遊樂│洛因吸食掉了，後來安非他│
│  │器僅能換1500元的毒品。│命還有剩一點點，戊○○就│
│  │（檢察官：係換1500元的│到我家來了。...（辯護人 │
│  │二種毒品？）是，1000元│鍾律師：你是否在吸食海洛│
│  │的海洛因，500元的安非 │因後，才向丙○○說要用遊│
│  │他命。....            │樂器與他交換？）（證人未│
│  │（辯護人鍾律師：所以周│答）（受命法官：是先吸完│
│  │永程是先向丙○○拿的？│了才說要換，還是先換了再│
│  │）當時還沒有拿，本來是│去吸食？）請讓我想一下  │
│  │要用錢向丙○○買，但周│．．．先換然後再吸。（辯│
│  │永程沒有錢，說要用欠的│護人鍾律師：何以剛才檢察│
│  │，但丙○○不要。（辯護│官訊問時，你說丙○○來的│
│  │人鍾律師：丙○○不要給│時候，你就已經先向他要一│
│  │他欠，但是乙○○仍然拿│點去吸食？）是。..（辯護│
│  │去吸用？）是的。（辯護│人鍾律師：如此何以會先是│
│  │人鍾律師：要以遊樂器交│用遊樂器跟你交換毒品？）│
│  │換的事，是否為乙○○說│那是他到我家時，我毒癮犯│
│  │的？）是的。（辯護人鍾│了，我向他要毒品吸用，後│
│  │律師：當時是否已經施打│來才用遊樂器去向他換毒品│
│  │、吸食完了？）當時還沒│。...（檢察官：丙○○與 │
│  │有，是丙○○先給他用的│你以遊樂器交換毒品的事，│
│  │，換跟換是不一樣的。  │確定是在講完要換遊樂器之│
│  │                      │後，才交付毒品的？）是的│
│  │                      │，我將遊樂器給他，他再給│
│  │                      │我毒品的。」            │
├─┼───────────┼────────────┤
│遊│（檢察官：遊樂器何時拿│（檢察官：由何人拿給他？│
│樂│給丙○○？）他說要換的│）我親手交給他。（檢察官│
│器│時候，乙○○就叫我將遊│：你向他要毒品，他就直接│
│交│樂器裝在袋子裡，乙○○│說他要你的那台遊樂器？）│
│付│就親手交給丙○○。（檢│是。..（審判長：你所說的│
│細│察官：拿遊樂器給丙○○│情形與丁○○所言均不相同│
│節│是在交付毒品之前還是之│..）是我女朋友先包好交給│
│  │後？）之後，他們達成協│我，我再交給丙○○，那時│
│  │議後，毒品給乙○○，遊│丙○○還向我們要了幾片遊│
│  │樂器才拿給他的。遊樂器│樂器的光碟片。（審判長：│
│  │是我裝好後轉交給乙○○│你剛才何以不是如此說？）│
│  │，乙○○再轉交給丙○○│是我親手拿給他的。..（審│
│  │。                    │判長：那是在他給你毒品，│
├─┼───────────┤你再交遊樂器，還是你先交│
│索│之後丙○○就將各一包的│遊樂器，他再給毒品，這部│
│討│毒品交給乙○○，丙○○│分你與你女朋友所講的也不│
│光│問我們有沒有遊樂器的光│相同，你做何解釋？）我記│
│碟│碟，說要拿回去，並一面│得是我拿遊樂器與他換1000│
│片│在我們住處施打，後來也│元的海洛因及500 元的安非│
│  │睡著了。...           │他命，然後遊樂器給他，他│
│  │                      │拿毒品給我，我記憶中是這│
│  │                      │樣子。我記得是我女朋友用│
│  │                      │一個塑膠袋將遊樂器裝好，│
│  │                      │丙○○又向我要了好幾片的│
│  │                      │光碟片，後來虎尾分局就到│
│  │                      │我家來抓了。」          │
├─┼───────────┼────────────┤
│有│（檢察官：該人何時來的│（受命法官：有沒有你出去│
│無│？）他與丙○○一起來的│外面，你女朋友有沒有打電│
│第│。..後來他與乙○○一起│話叫你回家，因為戊○○來│
│５│出去，乙○○說要載他回│了？）他打給我朋友，叫我│
│個│去。（檢察官：知否該人│趕快回去？（受命法官：該│
│人│的姓名？）我不知道。..│名朋友姓名？）他叫「吾仔│
│來│..（檢察官：戊○○何時│」（台語）。（受命法官：│
│現│出現？）早上8 點多還是│你何以與他出去？）他叫我│
│場│7 點多。（檢察官：陳新│載他回去。（受命法官：吾│
│  │輝來的時候，乙○○家裡│仔何時到你家？）我不太記│
│  │有何人？）即我與丙○○│得了，但這好像與丙○○來│
│  │。                    │我家是不同天，戊○○來我│
├─┼───────────┤家才是與丙○○來我家同一│
│周│丙○○來找乙○○，並將│天。（受命法官：你女朋友│
│永│他帶著的毒品拿出來在周│打電話給吾仔，當時係如何│
│程│永程家中分裝，裝好後就│？）當時我已經載吾仔回家│
│有│開始施打，還拿安非他命│了，是隔了一、二天吾仔才│
│無│及海洛因給乙○○，後來│告訴我，我女朋友打電話的│
│外│丙○○就睡著了，乙○○│事。不對，好像是我載吾仔│
│出│到早上就出去了，後來到│回家，吾仔告訴我，我女朋│
│  │早上，他朋友（按：指陳│友有打電話給他，說有朋友│
│  │新輝）來找乙○○，我找│來找我，叫我趕快回家。（│
│  │不到他，我也沒有電話，│受命法官：這是否確定是不│
│  │我就借那個... 。他（周│同天？）好像是不同天。（│
│  │永程）還有吸食安非他命│受命法官：是之前幾天或是│
│  │後才出去。..已經天亮了│之後幾天？）吾仔是先到我│
│  │。..與另一人騎機車出去│家，要我先載他回去，然後│
│  │。                    │丙○○才到我家。（受命法│
│  │                      │官：丙○○到你家時，你在│
│  │                      │家否？）好像不在。好像是│
│  │                      │同一天，我載吾仔回去不知│
│  │                      │道是晚上還是下午我忘記了│
│  │                      │。我印象中好像是我先載吾│
│  │                      │仔回去，我女朋友打電話給│
│  │                      │吾仔的手機，說戊○○來找│
│  │                      │我，要我回去。....（受命│
│  │                      │法官：她如何知道是吾仔的│
│  │                      │電話，是什麼號碼？）我房│
│  │                      │間都有電話簿，都寫明何人│
│  │                      │的電話。..（受命法官：所│
│  │                      │以吾仔與丙○○不是同時來│
│  │                      │的？）不是同時。（受命法│
│  │                      │官：何人先來？）好像是吾│
│  │                      │仔先來。（受命法官：到底│
│  │                      │是否為同一天？）不記得。│
└─┴───────────┴────────────┘
   參照上述丁○○與乙○○之證詞，雖然就丙○○到達之時
     間，二人陳述有所出入，但丙○○已多次陳述是凌晨3、4
     點到達乙○○家，與丁○○所述相吻合。而丁○○於94年
     8 月5 日警訊筆錄（辯護人同意有證據能力），及94年9
     月15日檢察官偵訊中筆錄，以及本院審理中之證詞，3 次
     供述都彼此一致而無矛盾。可看出確實以丁○○對於當時
     之記憶較為清楚。
   丁○○與乙○○都主動說出「丙○○還另外索討了幾片光
     碟片」的事實。雖然光碟片不是販賣毒品的對價，只能說
     是乙○○另外贈與行為，但此項細節之供述一致，提高二
     人證詞可信度。至於交付遊樂器的細節，丁○○說是她先
     以塑膠袋將遊樂器裝好，再由乙○○交給丙○○；乙○○
     一開始則說是他親手交給丙○○，但這二個說法並沒有矛
     盾，只是乙○○沒有說得很詳細而已，而且乙○○事後也
     補充是丁○○先以塑膠袋將由遊樂器包裝之細節。據上所
     述，二人所供述之基本事實相同。
   至於究竟是「乙○○先開口說要將毒品款項欠著，丙○○
     不同意，才拿遊樂器相抵」或是「丙○○先開口要遊戲機
     」？以及究竟是一手先交毒品？還是一手先交遊樂器？丁○○與乙○○之記憶雖然不同，但這些都是微小的細節，
     經過將近半年時間，二人記憶難免有所出入，但都不影響
     於基本指訴事實之同一。
   丁○○與乙○○二人供述最大的差異，在於當天除了丙○○、乙○○、丁○○、戊○○4 人以外，有沒有第5 個人
     來拜訪乙○○？即乙○○有無因為送該第5 個人回家而暫
     時離開住處？丁○○的供述非常清楚肯定，說當戊○○來
     訪時，乙○○剛好送該位朋友離開。乙○○對於這一段記
     憶則非常模糊，說確實有送「吾仔」回家，但無法確定「
     吾仔」是否就是自己被逮捕當天來訪。而本院94年1 月10
     日下午審理期日，證人戊○○到庭後，對這一點的供述內
     容則與丁○○說法相同：
┌─┬────────────────────────┐
│  │戊○○之證詞                                    │
├─┼────────────────────────┤
│周│（辯護人：你去乙○○家中，遇見何人？）我沒有遇到│
│永│。（辯護人：沒遇到乙○○？）那時是乙○○人在外面│
│程│。（辯護人：你去時，乙○○家有何人在場？）我不知│
│有│道，當時我將車子停在外面。（辯護人：你如何知道周│
│無│永程不在家？）他女朋友說的。（辯護人：乙○○何時│
│外│回來？）大約半個小時。（辯護人：你去乙○○家做何│
│出│事？）要拿安非他命。... （陪席法官：你到乙○○家│
│  │中找他時，他女友說他出去，你是在他家等，還是在車│
│  │上等？）我在車上等。（陪席法官：你有無進去看見周│
│  │居財？）有。（陪席法官：你當時是第一次看到丙○○│
│  │？）是後來我與乙○○一同進去屋內後，我才是第一次│
│  │見到丙○○。.....                               │
└─┴────────────────────────┘
     戊○○與丁○○在不同時間隔別訊問下，說法一致，可見
     丁○○對於當天細節記憶較清。應可確定：戊○○來訪時
     ，乙○○因為送朋友回家而暫時離開。所以乙○○、丁○○之證詞並不是矛盾，而是乙○○記性較差，忘記了當天
     某些前後情節。
   丁○○於乙○○都有主動提到：丙○○到達時，乙○○毒
     癮發作，向丙○○先索討一些毒品來施用，丙○○也同意
     （但乙○○後來說詞則猶豫不定，又說是交換完成後才施
     用海洛因）。丁○○的說詞與丙○○在偵查及審理中之說
     法一致。另參照上述本院認為丁○○對當日記憶較為清楚
     之理由，認為以丁○○之證詞較為正確。應堪認定：在交
     換遊樂器之前，丙○○有先交付一點點毒品給乙○○施用
     解癮。而此項提供毒品行為，只能說是「試用」，在丙○○的計算中，毒品之成本也已包括後來1000元海洛因價格
     中，所以不應另成立他項犯罪，以免雙重評價。
   綜上各點所述，乙○○、丁○○之證詞，細節雖有出入，
     但大致仍相符，已可作為丙○○販賣毒品之直接證據。
  (三)丙○○在檢察官偵訊、本院準備、審理程序中，都有敘述自
    己睡意中聽到乙○○說要贈送遊樂器等語。可見乙○○提出
    以遊樂器交換毒品一事，並非乙○○自己單面虛構，而是有
    相當事實根據。而丁○○自警訊之初，就已指明有遊樂器交
    換毒品之事，前後一致，更可見遊樂器交換毒品一事應屬真
    實。
  (四)乙○○證述自己取得毒品後，當場將海洛因摻入香菸吸食完
    畢，殘渣袋丟棄於現場未被警方查獲，另以玻璃球燒烤方式
    施用部分安非他命，丁○○也施用一點，剩餘安非他命輾轉
    於戊○○車上被查獲（雖然乙○○否認販賣甲基安非他命）
    。該白色顆粒一小包，經憲兵司令部鑑識，確實是甲基安非
    他命無誤（淨重0.0797公克、取樣0.0215公克、餘淨重0.
    0582公克）。而乙○○當日採尿送雲林縣衛生局化驗結果，
    呈現「甲基安非他命」陽性反應，但嗎啡方面認為「不予判
    定」，未再送複驗。所謂「不予判定」應該是指濃度在閾值
    （300ng/mL）附近，無法判定為陰性或陽性反應（閾值：即
    是檢驗單位依據其設備、流程，在檢驗靈敏度上所能負擔之
    責任範圍）。而藉香菸吸食使用海洛因之效果，本來就比注
    射差，乙○○以香菸施用海洛因後，僅檢驗出在閾值附近之
    嗎啡濃度，亦應可以理解。
  (五)參照最高法院93年度台上字第1651號要旨：販賣毒品之所謂
    販賣行為，係行為人基於營利之目的，而販入或賣出毒品
    而言。【販賣毒品者，其主觀上須有營利之意圖，且客觀上
    有販賣之行為，即足構成，至於實際上是否已經獲利，則非
    所問】。即於有償讓與他人之初，係基於營利之意思，並著
    手實施，而因故無法高於購入之原價出售，最後不得不以原
    價或低於原價讓與他人時，仍屬販賣行為。必須始終都無營
    利之意思，且以原價或低於原價有償讓與他人，才能以轉讓
    罪論處。而被告丙○○自稱購買了2000元海洛因、1000元甲
    基安非他命到乙○○住處分裝施用，其中一部自己施用，所
    以自己當日尿液檢驗結果呈現甲基安非他命、嗎啡陽性反應
    （有衛生局尿液檢驗成績書可稽，施用犯行亦經本院94年
    634 號判決）。但乙○○僅施用一小包海洛因，尿液檢驗的
    嗎啡濃度也僅在閾值左右，可見施用數量不多，但丙○○自
    己還保留已分裝海洛因二小包（淨重0.15公克；包裝重0.62
    公克，有法務部調查局鑑識報告可證）於現場被查獲。由此
    可知，乙○○取得之數量，絕不達丙○○買進數量之一半，
    但丙○○竟以一半的價格賣出，已經顯露販賣營利之意圖，
    實無疑義。販賣安非他命部分，亦一併有營利意圖，縱然無
    法直接計算丙○○獲利多少，但仍不妨礙構成販賣毒品之行
    為。
  (六)綜上所述，丙○○販賣海洛因、安非他命，事證明確，犯行
    已可認定。
  二被告乙○○部分：
  (一)乙○○於審判中承認：確實與戊○○一同開車外出，提供戊○○在車上施用甲基安非他命，戊○○拿出200 元現金，剩
    餘安非他命一包在戊○○車上被查獲（但否認販賣，辯稱安
    非他命是自己遺忘在車上的，而戊○○交付的200 元是早餐
    錢，已經轉交給丁○○）。
  (二)乙○○犯行部分，直接證據即為證人戊○○，於本院審理中
    證述如下，並對照丁○○（對於乙○○與戊○○回到住處後
    情節）之證詞如下：
┌─┬────────────────────────┐
│  │戊○○之證詞                                    │
├─┼────────────────────────┤
│購│我當時在早上9 點多開車去找乙○○，要向他拿毒品，│
│買│然後我有與他出去，在路邊附近我有吸食，之後又回到│
│大│他住處，過一下子，警察就來了。.. （檢 察官：如何│
│致│決定以200 元買毒品？）他拿給我看，說這些要賣我  │
│經│200 元，我說好。（檢察官：這是在何時的事？）在吃│
│過│完毒品回乙○○家，當時尚在我車上還未下車時，周永│
│  │程就說這包要賣我200 元，我說好，我們即一同進去周│
│  │永程家裡。....（檢察官：200 元是當面交給乙○○？│
│  │）是。（檢察官：錢交給乙○○後，經過多久警察就來│
│  │了？）大約5 、6 分鐘，我不確定正確的時間。（檢察│
│  │官：是否半個小時內？）是。（檢察官：過程是你進去│
│  │乙○○家裡坐，之後如何？）之後警察就來了。...   │
├─┼────────────────────────┤
│交│（檢察官：你剛才說乙○○賣給你200元？）是的。（ │
│易│檢察官：在何處拿給你？）在乙○○家。（檢察官：  │
│地│200元你在何處拿給乙○○？）也是在他家。（檢察官 │
│點│：過程如何？）乙○○坐我的車，我們出去外面吸食，│
│  │後來我們回到他家，我拿200元給乙○○，乙○○又拿 │
│  │毒品給我。（檢察官：你們在外面車上吸食的毒品是誰│
│  │的？）是乙○○的。（檢察官：你在車上吸食後回周永│
│  │程住處，你拿200元給乙○○，乙○○又拿毒品給你， │
│  │你們是在何處說到要交易毒品的事？）在外面車上。（│
│  │檢察官：你們交易是在車內？）是。.... （辯護人： │
│  │說是在他家買的，是否實在？）在我車上．．（檢察官│
│  │：異議。）當時在車上，只是剛好回到家門口，所以我│
│  │沒有說謊。..... （辯護人：你在車上吸食安非他命多│
│  │久以後，乙○○才將剩下的安非他命拿給你？）我沒有│
│  │看時間，我們在村子裡吃完後即回到他家，他是在車上│
│  │拿給我的。                                      │
├─┼────────────────────────┤
│吸│（檢察官：你車子到了後乙○○即出來，你們去何處？│
│食│）我們一同開車去乙○○村子裡，並一同在車內吸食毒│
│地│品。（檢察官：開車出去的目的就是要去吸食毒品？）│
│點│是。... （辯護人：你們何以會開車出去？）我忘記要│
│  │開車出去做什麼了。（辯護人：何以不在家裡用，卻要│
│  │在車上用？）他說他家裡有人。（辯護人：在車上吃的│
│  │安非他命是從哪裡拿出來的？）乙○○拿出來的。... │
│  │我不知道他自哪裡拿出來的。（辯護人：拿出來的該包│
│  │有沒有吃完？）沒有吃完，剩下的他賣我200元。     │
├─┼────────────────────────┤
│二│（檢察官：你有無看到乙○○將200元拿給別人？）我 │
│百│沒有看到。... （辯護人：當時你們吃過早餐否？）我│
│元│有吃。（辯護人：乙○○有沒有吃早餐？）他說他還沒│
│是│有吃。（辯護人：他身上是否沒錢？）是。（辯護人：│
│否│200元是否因為乙○○說他肚子餓，你拿給他要讓他買 │
│為│早餐的？）我忘記了。我只記得他肚子餓，又說他身上│
│早│沒有錢。（辯護人：你是否拿200 元要讓他去買早餐？│
│餐│）我沒有這樣說。（辯護人：200 元是否在車上拿給他│
│的│？）是。（辯護人：後來吃剩的安非他命是在何處拿給│
│錢│你的？）在車上。.... （辯 護人：你們出去是否係周│
│? │永程說要去買早餐？）他是有這樣說。..... 我不知道│
│  │何以未買，他說他女朋友在家，朋友也在家，後來沒有│
│  │買回去。.... （檢 察官：200 元你拿給乙○○時，周│
│  │永程如何說？）他沒有說。（檢察官：你有無說什麼？│
│  │）沒有。（檢察官：拿200 元給乙○○的意思是為了要│
│  │買剩下的毒品？）對。..                          │
└─┴────────────────────────┘
┌─┬────────────────────────┐
│  │丁○○之證詞                                    │
├─┼────────────────────────┤
│二│（檢察官：妳剛才說乙○○與戊○○一起開車出去？）│
│百│是。（檢察官：有無說要去哪裡？）沒有。（檢察官：│
│元│知道他們去哪裡？）他們直接開車出去。（檢察官：回│
│是│來時是二人一同回來？）是的。（檢察官：有沒有帶什│
│否│麼東西？）沒有。（檢察官：錢及食品都沒有？）都沒│
│為│有。（檢察官：出去多久才回來？）大約十分鐘。... │
│早│（受命法官：乙○○有沒有拿錢給妳，叫妳去買早餐？│
│餐│）沒有。（受命法官：當天你們有沒有吃早餐？）那天│
│的│沒有吃早餐。（受命法官：後來有搜到200 元？）我是│
│錢│到警察局才知道搜到200 元。（受命法官：妳在警察局│
│? │知道什麼？）警察說要對質，問我知不知道200 元的事│
│  │，我說我不知道。                                │
└─┴────────────────────────┘
  (三)戊○○的指證清楚明確，且乙○○亦承認與戊○○開車外出
    ，在路邊吸用甲基安非他命，而戊○○確實因此尿液檢驗呈
    現甲基安非他命陽性反應，94年8 月6 日至94年9 月27日接
    受觀察勒戒執行（有戊○○全國前案紀錄表為證）。乙○○
    只是否認曾在汽車內與戊○○以200 元交易安非他命一包之
    過程。但證人即承辦警員甲○○，到庭證稱：現場沒有查獲
    現金，是在警局時由乙○○身上搜出現金200 元等語（見審
    理筆錄）。而乙○○辯稱200 元現金交給丁○○買早餐，所
    以錢是在丁○○身上搜到云云。但丁○○卻證稱不知道200
    元現金的事情，乙○○也沒有拿200 元出來買早餐，是到了
    警局警察詢問才知道這件事。由以上證據可知，戊○○證稱
    ：以200 元向乙○○購買扣案之甲基安非他命一小包，應屬
    真實可信。
  (四)乙○○在戊○○車上，先讓戊○○吸食幾口甲基安非他命煙
    霧，後再以200 元代價賣出剩餘甲基安非他命，在乙○○計
    算中，前後的安非他命都包括在200 元代價中，故只能評價
    為單一販賣行為。
  (五)本件被告乙○○買進500 元之甲基安非他命，除供自己吸食
    ，丁○○也從中吸食2 次，其餘由乙○○與戊○○二人開車
    出去吸用後，所以剩餘部分應已不達2/5 數量。而證人戊○○更證稱：「當時我身上僅有200 元，他拿一包出來說要
    500 元，我說我錢不夠，他就拿出來分給我吸食後，回到家
    ，乙○○說要我將200 元給他。（檢察官：所以一開始乙○○是要賣你500 元一包？）是。」（見審理筆錄），乙○○
    買進500 元甲基安非他命，施用多次後，竟還以500 元價格
    向戊○○兜售，其已顯露營利意圖。被告乙○○販賣毒品犯
    行，應可認定。
貳、被告答辯、辯護意旨、及不採之理由：
  一被告答辯：
  (一)被告丙○○
  １警訊中全盤否認，沒有辯解。
  ２檢察官偵訊中辯稱：
    我到乙○○家後，乙○○問我說有沒有毒品，他說他毒癮發
    作很痛苦，是否能給他一點毒品我施用，我答應拿1000元
    海洛因及500 元安非他命給他，我先注射海洛因，然後將毒
    品放在桌上，我因施用毒品，神智不是很清楚。我在剛施打
    海洛因時候，有聽到乙○○向我說用我的毒品，不好意思，
    要拿遊樂器送給我。我說我不需要遊樂器，我沒有拿。
  ３準備程序中辯稱：
    我剛到乙○○家時，乙○○說要送我遊樂器，我說不要。乙○○開口向我要毒品，當時我說我有毒品，他說他毒癮發作
    ，向我要，因為之前我曾經向他要過毒品止我的癮，所以我
    才說「好，你要用就拿去用」，後來我就放在桌上。我注射
    後就睡覺了，到8 點多我醒來後，就看到殘渣袋放在桌上。
  ４審理期日中辯稱：
    當時乙○○一直向我要海洛因，並說要用遊樂器與我交換，
    因為乙○○之前有救過我，所以我就將毒品放在桌上，我施
    用後就睡著了，他有沒有拿去用我不知道，他若要用我也不
    反對。我醒來後，海洛因已經快沒有了。乙○○究竟有沒有
    拿去用，我也不知道。我與丁○○有仇恨，她曾要找人要打
    我，她是故意誣陷我，我自己都急需要毒品施用了，怎可能
    還交換遊樂器。我也沒有打電話問人家遊樂器的價錢，通聯
    記錄可以證明。我從當天凌晨3 點多到到警察抓之前，我都
    沒有打電話。電話我都放在他家的桌上，好像乙○○及他朋
    友都有向我借電話使用。大概早上7 、8 點時，因為乙○○
    沒有電話可以用，所以向我借電話去打。不是戊○○借的，
    我不知道他們打了幾次，我在睡覺。
  (二)被告乙○○之辯解：
  １警訊中之自白，因錄音不連續，無法證明其任意性，不予採
    用。
  ２檢察官偵訊中辯稱：
    94年8 月5 日上午8 點多，丙○○拿1000元海洛因及500 元
    安非他命與我換一台PS2 遊戲機，我有與他換，警察來時，
    海洛因掉在地上沒查到，安非他命我有吸一點點，剩下的拿
    給戊○○，因我欠他600 元，事後戊○○看我沒有錢，拿
    200 元給我買早餐。
  ３準備程序中辯稱：
    當時我們放在桌上大家一起吸食，吃剩的1 小包安非他命是
    戊○○他自己拿走的，戊○○拿走時也沒有告訴我，是警方
    後來搜到時，我才知道他擅自拿走。我們大家吸食完了後，
    大家都口渴，戊○○拿200 元出來要去買飲料，我與戊○○
    就開車要去買飲料，途中，戊○○的姐姐打電話要戊○○將
    車子開回去，我們就未買飲料而折返回來後，我因不放心讓
    我女朋友與丙○○在房間裡面，所以我將200 元交給我女朋
    友讓她出去買早餐。
  ４審理期日中辯稱：
    戊○○想要買毒品，我就對他說，我這裡有，不然我們一起
    吸用，所以後來我們就開車子去外面，想要買飲料，想要用
    以做吸食工具，後來也沒有去買，就在車上以玻璃球吸一吸
    ，再回到我家，後來警察就來了，我們就被查獲了。安非他
    命是我遺忘在戊○○車上的，不是我交付給他的。200 元是
    戊○○拿給我要買飲料及早餐的錢，錢放在我女朋友那裡。
  二辯護意旨：
  (一)丙○○之辯護人鍾竹簧律師：
  施用毒品的人，若供出來源法律規定可獲減刑，所以常會向
    法院或是檢方陳稱係向何人購買，但這樣的供述，應該要有
    補強的證據，來擔保是否實在。丁○○與丙○○都說是凌晨
    3 、4 點時到，到了後即由3 人一起施用安非他命，過去他
    們又提到有關於交換的部分是在8 點，令人質疑是否為先拿
    毒品，爾後再給遊樂器。如果是，則無買賣之合意可言，而
    是有點酬庸的性質。
  乙○○尿液並無驗出嗎啡陽性反應，所以乙○○是否真有購
    買海洛因，值得質疑。且證人乙○○在警詢、偵訊及鈞院審
    理中，證均反覆不一，是否可信，亦值得懷疑。
  丙○○若以1500元的毒品換來500元的遊樂器，根本就不划
    算，欠缺販賣的意圖，所以丙○○頂多構成「轉讓」，並不
    是販賣。販賣毒品是很重的罪，販賣需要有販入及賣出的意
    思，「交換」不是販賣，不能擴大解釋。
  (二)乙○○之辯護人林永山律師：
  販賣毒品是一種營利的行為，所以販賣應係要從中得到利益
    ，販賣行為一定要有磅秤，不可能以目測來販賣。但警察現
    場搜得之物品，就是沒有磅秤，乙○○如何分裝？可見乙○○並非販賣者。
  戊○○說他有自乙○○處拿到一包安非他命，但戊○○他根
    本不知道重量是多少，所以就無從得知乙○○若販賣，到底
    是盈是虧，到底有無獲取利益？乙○○既無從中獲利，自不
    能構成販賣行為。乙○○主觀上並無販賣的意圖，客觀上也
    沒有販賣的事實。
  乙○○之警訊自白部分，經勘驗錄音帶，某些重要的部份，
    都有中斷的情形，例如，譯文第8 頁有中斷的情形，係乙○○承認犯罪的時候，第19頁也是中斷，前面乙○○僅承認有
    吃毒品，但中斷之後卻對自己及友人供述出不利的證詞。另
    在第23頁中斷之後，乙○○也供出係向阿財買的，這3 個中
    斷處，被告乙○○都供出對自己或對他人不利的證詞。甲○○及庚○○警員到院詰問稱，說是錄音機老舊，有時會跳起
    來，但何以到譯文第32頁時，總歷時是83分鐘，何以錄音僅
    有72分鐘，也就是錄音少掉了11分鐘左右，警方亦無法提出
    合理的解釋，應有不可告人之事。警員未對警訊做全程錄音
    ，應有利誘、威脅等不法情形，所以我們認為乙○○之警訊
    自白不得作為證據。
  證人戊○○94年9月26日的偵訊時，他並未說是向乙○○買
    的。所以戊○○交付200 元之目的如何，亦有疑問？另在檢
    察官詰問時，戊○○回答係在「家裡」交付200 元，由辯護
    人詰問時，又說係在「車上」交付。戊○○本來說是乙○○
    直接交給他，受命法官詰問時，又說是乙○○放在車上，互
    相矛盾，審理中證詞不可信。200 元究係戊○○交給被告乙○○買早餐的，還是如何，因為乙○○身上並未搜得200 元
    ，所以200 元應不是販賣安非他命的代價。綜上所述，上開
    證據不足證明被告乙○○有販賣安非他命行為，應僅涉轉讓
    罪嫌。
  三不採之理由：
  (一)丙○○部分：
  丙○○辯稱與丁○○與其有仇恨，所以丁○○說謊誣陷云云
    ，但丙○○並未說明二人是何種恩怨，也無法證明之。丁○○確實證述丙○○先外出再進來，說已問過朋友該遊樂器價
    錢不高等語，但丁○○並沒有證述她親眼看到丙○○打電話
    ，她只是聽丙○○說已經問過朋友。至於丙○○如何問過朋
    友？或是根本沒問過朋友？無法由通聯記錄證明，也不能據
    此推翻丁○○的證詞。
  丙○○於偵訊、準備程序中，供稱乙○○先開口索討海洛因
    ，說過去也彼此互相幫助，所以自己有允諾同意云云；但丙○○於審理期日中，改稱自己已睡著，乙○○有無拿去施用
    ，自己並不清楚云云。丙○○先後辯解已有不一，且有逐步
    欲脫免責任嫌疑。
  乙○○對於自己犯行之辯解，雖然前後不一；但是對於丙○○如何販賣毒品之犯行，所指述基本事實都一致，只是對於
    細節的記憶能力不如丁○○。再比對丁○○、戊○○共三方
    證詞，已經能釐清丙○○之犯罪事實。乙○○施用海洛因後
    ，尿液檢驗嗎啡濃度僅在閾值左右，並非判定為「陰性」反
    應，本院已說明如上。
  本案並無證據顯示扣案遊樂器之價值為500 元，丁○○只有
    證稱丙○○曾向朋友詢問過遊樂器價值500 元，但這也僅止
    於丙○○的片面說法而已。況且本院是依據丙○○有意圖營
    利之主觀情況，認定有販賣事實，至於實際是否獲利，則非
    所問。
  販賣未必要以現金為對價，以物易物在民法上雖是狹義的互
    易行為，但在刑事上，只要出賣毒品者意圖利益，仍不失為
    販賣行為。在大量的毒品交易中，有時歹徒販毒為了洗錢方
    便，往往要求以珠寶或黃金為交易代價者，比比皆是。不能
    認為販賣行為僅限於現金交易一種。
  (二)乙○○部分：
  乙○○於偵訊中承認有將一小包甲基安非他命拿給戊○○，
    但準備程序中改說是戊○○到家裡擅自拿走，於審判程序中
    卻又說是自己遺忘在戊○○車上的，這三種完全不相同的說
    詞，已顯露乙○○欲脫免責任之意思。
  乙○○於準備程序中辯稱與戊○○開車出去時，戊○○是否
    接到其姐的電話，要求將車子開回家，所以才又與戊○○折
    返云云。但戊○○證稱：「（受命法官：你們出去在路邊吸
    食毒品時，有沒有人打電話給你，叫你將車子開回去？）沒
    有，我當天沒有帶手機。」等語，戊○○0000000000手機當
    日通聯也沒有來電紀錄，可見乙○○所辯不實。
  扣案200 元現金是由乙○○身上搜出，丁○○亦證稱沒有拿               有，我當天沒有帶手機。」等語，戊○○0000000000手機當
    到該200元，是到了警局才知道這件事。乙○○一再辯稱該
    200 元是戊○○提供給大家買早餐的錢，但戊○○亦否認，
    況且當初戊○○與乙○○已經開車外出，如果真要買早餐，
    何不先買到早餐後再回家？怎會先回家後才設法又要外出買
    早餐？顯然是不合理說詞。
  販賣行為之構成，主觀上要有獲利之意圖，但不需要有獲利
    之結果，乙○○確有獲利意圖，已如前述。
  戊○○於2 次警訊筆錄、及1 次檢察官（94年9 月26日）偵
    訊筆錄、以及本院審理中證詞，只有第1 次筆錄推說不知情
    而已，其餘陳述內容並無矛盾。94年9 月26日偵訊筆錄之內
    容，只是過於簡略，但戊○○並沒有否認向乙○○購買之事
    實。戊○○也解釋：「（受命法官：何以第二次才將實情說
    出來？）第二次我會害怕。（受命法官：怕什麼？）心裡會
    害怕。（受命法官：是害怕說謊會有後果？）是。（受命法
    官：製作第二次筆錄時是警察逼問，還是你自己說出來的？
    ）警察當時沒有逼問我，其他我沒有印象了。」（見審理筆
    錄），已經說明警訊筆錄內容不一致的理由。至於辯護人質
    疑是在「家裡」或「車上」交付200 元？證人戊○○已說明
    當時車子已開到家門口，所以在車上交付，二者並沒有不一
    致。至於辯護人質疑毒品交付方式，戊○○所說在車上交付
    毒品，是自己親手接過，再放在車上，並無矛盾。
  四同意辯護人意見之部分：
  (一)最高法院92年度台上字第6921號判決意旨認為：「刑事訴訟
    之目的固重在發見實體真實，其手段則應合法正當，以保障
    人權。依刑事訴訟法第229 條至第231 條之規定，司法警察
    （官）固有調查犯罪嫌疑人犯罪情形及蒐集證據之職權，而
    得詢問犯罪嫌疑人，惟依同法第100 條之2 準用同法第100
    條之1 第1 項之規定，司法警察（官）詢問犯罪嫌疑人，除
    有急迫情況且經記明筆錄者外，應全程連續錄音；必要時，
    並應全程連續錄影。考其立法目的，在於建立詢問筆錄之公
    信力，並擔保詢問程序之合法正當；亦即在於擔保犯罪嫌疑
    人對於詢問之陳述係出於自由意思及筆錄所載內容與其陳述
    相符。故司法警察（官）詢問犯罪嫌疑人如違背上開規定，
    其所取得之供述筆錄，究竟有無證據能力，原應審酌司法警
    察（官）違背該法定程序之主觀意圖、客觀情節、侵害犯罪
    嫌疑人權益之輕重、對犯罪嫌疑人在訴訟上防禦不利益之程
    度，以及該犯罪所生之危害，暨禁止使用該證據對於抑制違
    法蒐證之效果，及司法警察（官）如依法定程序有無發現該
    證據之必然性等情形，本於人權保障與社會安全之均衡維護
    精神，依比例原則，具體認定之。
  (二)本院勘驗乙○○警詢錄音帶，逐字做成譯文，並先拷貝一份
    供辯護人預先試聽，勘驗結果該錄音帶確實有多處中斷，譯
    文第23頁關鍵的乙○○自白（販賣毒品給戊○○）前，先有
    錄音中斷現象。然中斷時間與乙○○之自白時間，太過巧合
    而啟人疑竇，製作筆錄之證人警員甲○○、庚○○對此亦不
    能給予合理解釋。因為本案縱然排除乙○○警訊之自白，其
    他證據仍足以佐證乙○○確有販賣行為，為避免採證瑕疵，
    本院同意照辯護人意見，逕予排除乙○○警訊筆錄之證據能
    力。
、論罪科刑：
  一核被告丙○○所為：係犯違反毒品危害防制條例第4 條第1
    項販賣第一級毒品海洛因、同條第2 項販賣第二級毒品甲基
    安非他命之罪。被告丙○○以一行為觸犯二項販賣毒品罪名
    ，為想像競合犯，應依刑法第55條之規定，從一重之毒品危
    害防治條例第4 條第1 項「販賣第一級毒品海洛因罪」處斷
    。其持有海洛因及甲基安非他命之低度行為，均為販賣之高
    度行為所吸收，不另論罪。
  二核被告乙○○所為：係犯毒品危害防治條例第4 條第2 項販
    賣第二級毒品甲基安非他命之罪。其持有第二級毒品甲基安
    非他命之低度行為，為販賣甲基安非他命之高度行為所吸收
    ，不另論罪。
  三被告丙○○曾因施用第一、二級毒品案件，經本院（93年度
    訴字第244 號）判處有期徒刑8 月確定，於93年10月5 日入
    監執行，甫於94年4 月28日縮刑期滿執行完畢，有卷附臺灣
    高等法院被告全國前案記錄表可證，5 年以內再犯本件有期
    徒刑以上之罪，為累犯，依刑法第47條規定加重其刑。惟本
    件販賣第一級毒品海洛因罪，其法定本刑為死刑或無期徒刑
    ，依法均不得加重其刑，故僅就得併科罰金之法定罰金刑部
    分，依法加重其刑。
  四按法院於面對不分犯罪情節如何，概以重刑為法定刑者，於
    有情輕法重之情形時，在裁判時本有刑法第59條酌量減輕其
    刑規定之適用，以避免過嚴之刑罰，大法官會議解釋釋字第
    263 號解釋文可資參照。亦即，法院為避免刑罰過於嚴苛，
    於情輕法重之情況下，應合目的性裁量而有適用刑法第59條
    酌量減輕被告刑度之義務。又適用刑法第59條酌量減輕其刑
    時，並不排除同法第57條所列舉10款事由之審酌（最高法院
    70年05月16日70年度第6 次刑事庭長會議決議足供參考）。
    基於以上之理由，本院審酌：
  １被告二人所販賣之毒品，數量極少。
  ２被告丙○○、乙○○雖沒有自白犯罪，但本件警方搜索之初
    ，是要偵辦施用毒品犯行，意外查獲在場嫌疑人互相販賣毒
    品之情節，被告丙○○、乙○○面對突如其來的刑事追訴，
    設法為己脫罪，丙○○的辯解屬於單純否認成分居多，乙○○前後辯解不一，但也沒有因此導致太多額外之調查工作，
    不應因此認為被告二人犯後態度不佳。
  ３被告二人都是因為毒品沈淪之人，丙○○剛出監不久，手頭
    拮据，有幾千元就買毒品施用解癮；而乙○○因吸毒而山窮
    水盡，身上已無現金，拿出僅有的遊樂器換得毒品，二人都
    將得來不易的毒品視為珍寶，所以將毒品轉交他人時，難免
    有獲取利益之營利意圖，亦不必予以高度譴責。
  ４被告丙○○販賣獲利為一台遊樂器，乙○○販賣獲利200 元
    ，價值不高。甚至在法院審理的各種販賣毒品之行為中，可
    說是情節最輕微的。
  ５被告丙○○虎尾農工機械科畢業，曾在六輕工作，後來改作
    木工，已結婚，家中有一對兒女，父母親、太太及祖母。自
    述因為挫折而吸毒，94 年4月29日出監後原本有心振作，但
    其太太堅持要離婚，導致自己心情低落而再度沾染毒品，終
    再度陷於牢獄之災。
  ６被告乙○○大成商工汽修科畢業，在親戚的汽車修理廠上班
    ，目前尚未結婚，與祖父母同住，其父母親長久分居，自己
    由母親養大，與父親不常聯繫，家庭功能不健全，自述讀高
    職時誤交損友而沾染毒品。
  ７綜合以上各情，足認被告犯罪情狀是有值得憫恕之處，惟被
    告丙○○所犯之罪之法定刑是「死刑、無期徒刑」，乙○○
    所犯法定刑是「無期徒刑或7 年以上有期徒刑」，若科以法
    定最輕刑度，均嫌過重，違背一般國民對法律之情感，爰依
    法酌減其刑。本院復審酌其他一切情狀，量刑如主文。
  五扣案之二級毒品甲基安非他命（淨重0.0797公克、取樣0.
    0215公克、餘淨重0.0582公克）及其包裝袋，為販賣行為之
    標的，包裝袋沾染毒品無法分離，亦應一併依法宣告沒收銷
    燬之。被告二人販賣所得之財物遊樂器一台、現金200 元，
    均已扣案，應依毒品危害防制條例第19條第1 項宣告沒收之
    。
  六至於丙○○已分裝之海洛因2 包（淨重0.15公克、包裝重0.
    62公克），注射針筒2 支、殘渣袋4 個都已經在本院94年訴
    字634 號案件中沒收之，不另重覆宣告。乙○○其餘扣押物
    ：第一級毒品海洛因殘渣袋8 個、第二級毒品甲基安非他命
    吸食器1 組、玻璃球1 個、葡萄糖3 包、塑膠鏟子2 支及塑
    膠分裝袋2 包，只與施用毒品罪有關，而與販賣毒品罪無關
    ，依從刑應附隨於主刑之原則，不宜在此宣告沒收，由檢察
    官另行處理。
肆、不另為無罪諭知部分：
  一檢察官於審理中，當庭擴張犯罪事實，並指控：被告乙○○
    於94年7月初某日，將二級毒品安非他命1 小包，以500 元
    販賣給戊○○，認為此部分亦有毒品危害防制條例第4 條第
    2項之販賣第二級毒品罪嫌。
  二按犯罪事實應依證據認定之，無證據不得認定犯罪事實，刑
    事訴訟法第154 條第2 項定有明文。又刑事訴訟法第161 條
    第1 項規定：檢察官就被告犯罪事實，應負舉證責任，並指
    出證明之方法，因此，檢察官對於起訴之犯罪事實，應負提
    出證據及說服之實質舉證責任，倘其所提出之證據，不足為
    被告有罪之積極證明，或其指出證明之方法，無從說服法院
    以形成被告有罪之心證，基於無罪推定之原則，自應為被告
    無罪判決之諭知，最高法院92年度臺上字第128 號判例要旨
    可資參照。
  三檢察官指控被告另犯上開罪嫌，僅以戊○○於本院審理之證
    詞為唯一證據，但無詳細時間、地點，也未查扣到該包安非
    他命或使用後之殘渣袋，被告乙○○也全盤否認有該次犯行
    。證據實嫌薄弱，尚不足為被告有罪之認定。而公訴人亦未
    能提出其他補強證據以資證明，基於無罪推定之原則，檢察
    官此部分指控，即屬不能證明，本應諭知無罪之判決，惟因
    公訴人認此部分與前開論罪科刑之販賣第一級毒品犯行，有
    連續犯之裁判上一罪關係，爰不另為無罪之諭知。
伍、適用法條：
  一刑事訴訟法第299 條第1 項前段。
  二毒品危害防制條例第4 條第1 、2 項、第18條前段、第19條
    第1項 。
  三刑法第11條前段、第55條、第47條、第59條。
本案經檢察官己○○到庭執行職務。
中    華    民    國    95    年    1     月    24    日
              刑事第四庭 審判長法  官
                               法  官
                               法  官  葉明松
以上正本證明與原本無異。
如不服本判決，應於送達後10日內，向本院提出上訴狀。（須附
繕本）
                                書記官 顏錦清
中    華    民    國    95    年    1     月    24    日
附錄本案論罪法條：
毒品危害防制條例第4條
製造、運輸、販賣第一級毒品者，處死刑或無期徒刑；處無期徒
刑者，得併科新臺幣 1 千萬元以下罰金。
製造、運輸、販賣第二級毒品者，處無期徒刑或 7 年以上有期徒
刑，得併科新臺幣 7 百萬元以下罰金。
製造、運輸、販賣第三級毒品者，處 5 年以上有期徒刑，得併科
新臺幣 5 百萬元以下罰金。
製造、運輸、販賣第四級毒品者，處 3 年以上 10 年以下有期徒
刑，得併科新臺幣 3 百萬元以下罰金。
製造、運輸、販賣專供製造或施用毒品之器具者，處 1 年以上 7
年以下有期徒刑，得併科新臺幣 1 百萬元以下罰金。
前五項之未遂犯罰之。


司法院資訊處製作；財團法人民間司法改革基金會備份。
